臺灣高雄地方法院交通事件裁定　　　　　　　　　　　九十一年度交聲更字第三號
　　原處分機關　高雄市交通事件裁決所
　　異　議　人　甲○○
　　即受處分人
右異議人因違反道路交通管理處罰條例案件，對於高雄市交通事件裁決所於民國九十
年二月二十日所為之處分（原處分案號：高市裁監字第三二─Ｂ00000000號
），聲明異議，經本院於九十一年三月十三日以九十一年度交聲字第一三四號裁定後
，異議人不服，提起抗告，經臺灣高等法院高雄分院於九十一年五月三日以九十一年
度交抗字第三六號裁定撤銷發回，本院更為裁定如左：
    主  文
原處分撤銷。
甲○○不罰。
    理  由
一、原處分機關以：異議人即受處分人於民國九十年十二月十六日二十時四十分許，
    駕駛車號ＺＪ－八三號營業小客車，沿高雄市○鎮區○○路，由西往東方向行
    駛，行經新光三越百貨公司大門口前，任意駛出邊線，經警製單舉發，異議人未
    依期限到案，由原處分機關高雄市交通事件裁決所依道路交通處罰條例第四十五
    條第十二款、第六十三條第一項之規定，裁處罰鍰新臺幣一千元，並記違規點數
    一點。
二、異議及抗告意旨略以：異議人於右揭時、地，雖有駛出邊線之情事，然伊原係將
    車子開在快車道之外線車道，因見有一女子在新光三越百貨公司門口欲搭車，伊
    才將車子靠到慢車道準備臨時停車，伊駛出邊線之目的係為載客，伊沒有違法，
    原處分機關未予詳查，遽為前述裁處，異議人不服，因而提起本件異議，請求撤
    銷原處分等語。
三、按汽車駕駛人，爭道行駛而任意駛出邊線，或任意跨越兩條車道行駛者，處新臺
    幣六百元以上一千八百元以下罰鍰，道路交通處罰條例第四十五條第十二款定有
    明文。因此汽車駕駛人之違規行為必須是「爭道行駛」且有「任意駛出邊線」或
    「任意跨越兩條車道行駛」之違規行為，始該當上開條款之處罰要件。而本條例
    第四十五條係針對汽車行進中擾亂交通秩序者之處罰，此觀之該條各款之處罰態
    樣自明，是所謂「爭道行駛」應係指汽車駕駛人駕駛車輛不在自己的車道上行駛
    ，為圖儘速抵達目的地，與他汽、機車搶道之行為。
四、經查：證人即舉發本件之員警孫維漢固於本院證稱：「異議人本來是在三多路西
    往東方向之快車道行駛，到了太平洋百貨公司的時候，將車子行駛到慢車道，因
    為該處沒有計程車招呼站之站牌，而且劃有黃線，所以不能停車，我看到他行駛
    在慢車道上，速度很慢，我問他為何要將車子開到慢車道上，他說他要攬客人，
    我說這邊沒有計程車招呼站，而且也不能行駛慢車道，我告訴他這樣是違規，他
    告訴我因為有客人要攔他的車子，所以他才把車子開到慢車道上面。」等語甚詳
    （本院九十一年三月十二日訊問筆錄），且異議人亦坦承伊於行經新光三越百貨
    時看到有客人站在該百貨公司之招呼站欲攬車，因此伊將車子開到慢車道上，有
    駛出邊線之事實，惟應予深究者係縱沒有客人站在該百貨公司招呼站，而異議人
    自行經太平洋百貨時即將車子開在慢車道上行駛之行為是否即構成「爭道行駛」
    而違規？所謂「爭道行駛」應係指汽車駕駛人為圖儘速抵達目的地，與他汽、機
    車搶道之行為，已如前述，而並非係僅將汽車行駛在機車道上即構成「爭道行駛
    」之違規，否則在遇有汽車準備臨時停車之情形，不能將汽車行駛在慢車道上尋
    找車位，而僅在看到有停車位時，才能將汽車駛入慢車道，豈不與常情相違？是
    縱異議人以很慢之速度行駛在慢車道上一段時間，伊之行為亦不當然係「爭道行
    駛」；又證人孫維漢於本院證稱：「：：到了太平洋百貨公司的時候，將車子行
    駛到慢車道，因為該處沒有計程車招呼站的站牌，而且劃有黃線，所以不能停車
    ，我看到他行駛在慢車道上，速度很慢：：」，顯見取締地點係畫黃線區，而非
    紅線區，此外復有現場照片六張附卷可稽，是該地段並非不得臨時停車。準此，
    異議人將汽車行駛慢車道之行為既不當然構成「爭道行駛」之違規，而該取締地
    點又不禁止臨時停車，是綜上所述，異議人既無其他確實之「爭道行駛」行為，
    本件違規舉發有證據未盡之處，應認本件異議為有理由，原處分應予撤銷，另諭
    知異議人不罰。據上論斷，應依道路交通案件處理辦法第二十條前段，裁定如主
    文。
中      華      民      國    九十一    年     八       月     十四     日
                                      臺灣高雄地方法院交通法庭
                                                  法  官     陳信伍
右正本證明與原本無異。
如不服本裁定，應於裁定送達後五日內，向本院提出抗告狀。
                                                  書記官     林秀珍
中      華      民      國    九十一    年     八       月      十四    日
